臺灣高等法院臺中分院民事裁定　　　　　 96年度抗字第264號
抗　告　人　甲○○
相　對　人　遠東國際商業銀行股份有限公司
　　　　　　　　　　　　、20.
法定代理人　丙○○
代　理　人　乙○○
上列抗告人與相對人間聲請假扣押事件，對於中華民國 96年1月
10 日台灣台中地方法院96年度裁全字第380號裁定，提起抗告，
本院裁定如下：
    主  文
原裁定廢棄。
相對人於原審之聲請駁回。
聲請及抗告訴訟費用均由相對人負擔。
    理  由
一、本件相對人係以抗告人向其借款新台幣（下同）170 萬元，
    近聞抗告人正在脫產，乃聲請就其中之30萬元為假扣押，經
    原審法院裁定於相對人提供10萬元擔保後，得對抗告人之財
    產在30萬元之範圍內予以假扣押。抗告人聲明不服，其抗告
    意旨略以：系爭債務係抗告人為購買房地向相對人所為之借
    款，該借款已以房地設定抵押權予相對人，相對人之債權受
    有保障，且抗告人亦無脫產之虞，相對人自無保全行為之必
    要云云。
二、按假扣押，非有日後不能強制執行或甚難執行之虞者，不得
    為之，民事訴訟法第523條第1項定有明文。所謂日後不能強
    制執行，凡債務人浪費財產，增加負擔或就其財產為不利益
    之處分，將達無資力之狀態均屬之，所謂日後有甚難執行之
    虞，如債務人移往遠地逃匿無蹤或隱匿財產。惟債權人之請
    求，已有確實的物上擔保，足供將來強制執行者，即不能認
    有日後不能強制執行或甚難執行之虞，僅於擔保物之價值，
    不足清償所擔保請求之全部者，債權人始得就不足之額聲請
    假扣押（參照最高法院31年抗字第 713號判例），而依最高
    法院26年渝抗字第 374號判例所示，設定有抵押權之債權，
    債權人苟未能釋明抵押物不足供其債權全部之清償或有其他
    特別情事，不得謂有日後不能強制執行或甚難執行之虞，該
    債權人聲請假扣押自應予以駁回。顯見設定有抵押權之債權
    ，債權人必須釋明抵押物不足供其債權全部之清償，始得對
    不足受清償之債權額聲請假扣押。
三、查相對人聲請假扣押之30萬元債權，依其所提出之房屋抵押
    貸款契約書所示，已提供坐落台中市○○區○○段73地號土
    地及其上第1676、1657建號建物（下稱系爭房地）設定扺押
    ，再依系爭房地之土地及建物登記謄本所載，系爭房地係設
    定第一順位之本金最高限額 204萬元抵押權予相對人，足見
    相對人聲請假扣押之債權，抗告人已提供系爭房地設定抵押
    。故相對人必須釋明系爭房地之價值不足供其債權全部之清
    償，始得對不足受清償之債權額聲請假扣押。本件相對人未
    能釋明系爭房地之價值不足清償其全部債權，其聲請假扣押
    自不能准許，原審遽依相對人之聲請裁准假扣押，自有未洽
    。抗告意旨指摘原裁定不當，求予廢棄，為有理由，爰由本
    院廢棄原裁定，另裁定如主文第2項所示。
四、依民事訴訟法第492條、第95條、第78條，裁定如主文。
中　　華　　民　　國　　96　　年　　5 　　月　　31　　日
                  民事第四庭    審判長法　官　黃斐君
                                      法　官  張浴美
                                      法　官  陳蘇宗
以上正本係照原本作成。
不得再抗告。
                                      書記官　林振甫
中　　華　　民　　國　　96　　年　　6 　　月　　4 　　日
                                                      Ｍ
